【裁判字號】    99,家聲,195
【裁判日期】    990928
【裁判案由】    指定會同開具財產清冊之人
【裁判全文】
臺灣屏東地方法院民事裁定             99年度家聲字第195號
聲  請  人  丙○○
上列聲請人聲請指定會同開具財產清冊之人事件，本院裁定如下
：
    主      文
受監護宣告之甲○○之財產，指定乙○○（女，民國○○○年○
月○日生，身分證統一編號：Ｚ000000000號）為會同
開具財產清冊之人。
聲請費用新臺幣壹仟元由受監護宣告之人甲○○負擔。
    理      由
一、聲請意旨略以：聲請人丙○○為受監護人甲○○（女、民國
    ○○年○ 月○○日生、身分證統一編號：Ｚ000000000號）之母親
    ，甲○○前經本院88年度禁字第70號民事裁定宣告為禁治產
    人，並依法聲請人為甲○○之監護人。因甲○○之看護、醫
    療、生活費用均由聲請人負擔，而聲請人已年邁，金錢及體
    力上負荷過重，為顧及聲請人及甲○○之生存環境，不得不
    處分甲○○名下之財產，因修法後須選定會同開具財產清冊
    之人，始得為處分財產之行為，為確保受監護人甲○○之權
    益，爰依法請求指定會同開具財產清冊之人等語。
二、按民法總則中華民國九十七年五月二日修正之條文施行前，
    已為禁治產宣告者，視為已為監護宣告，並於修正施行後，
    適用修正後之規定，民法總則施行法第四條第二項定有明文
    。次按受監護宣告之人應置監護人；法院為監護宣告時，應
    依職權就配偶、四親等內之親屬、最近一年有同居事實之其
    他親屬、主管機關、社會福利機構或其他適當之人選定一人
    或數人為監護人，並同時指定會同開具遺產清冊之人，民法
    第1110條、第1111條亦有明文。
三、查聲請人主張之事實，業據提出戶籍謄本、本院88年度禁字
    第70號裁定書、戶籍謄本、土地所有權狀影本、屏東縣政府
    稅務局房屋稅籍證明書等件為證，堪信為真正。從而，聲請
    人聲請指定會同開具財產清冊之人，即屬正當。又查，受監
    護宣告之人無配偶，聲請人為受監護人甲○○之母親，依法
    擔任受監護宣告人之監護人，本院審酌上開事證，認乙○○
    為受監護人之妹，為受監護宣告人之至親，其應甚熟稔受監
    護人之經濟情形，且有意願擔任會同開具財產清冊之人，是
    由乙○○擔任甲○○之會同開具財產清冊之人，應能符合受
    監護宣告之人之最佳利益，爰依上揭規定，指定乙○○為會
    同開具遺產清冊之人。另依民法第1113條準用同法第1099條
    之規定，應於二個月內開具財產清冊，並陳報法院，附此敘
    明。
四、依民事訴訟法第六百零八條第一項，裁定如主文。
中    華    民    國    99    年    9     月    28    日
                        家事庭法  官  朱盈吉
以上正本係照原本作成。
如對本裁定抗告須於裁定送達後十日內向本院提出抗告狀。
中    華    民    國    99    年    9     月    28    日
                              書記官  蔡明株

司法院資訊處製作；財團法人民間司法改革基金會備份。
